Nguyễn Toàn

Mục Tiêu Nghề Nghiệp

Áp dụng những kiến thức đã học được ở ghế nhà trường cùng kinh nghiệm về kỹ năng bán hàng và sự hiểu biết của mình để trở thành một nhân viên xuất sắc, mang đến nhiều giá trị cho Công ty. Từ đó giúp Công ty tăng doanh số và số lượng khách hàng.



Học Vấn

ĐẠI HỌC DUY TÂN

10/2013 - 10/2018

Ngành học: Dược Sĩ Đại Học

Tốt nghiệp loại Khá, điểm trung bình 7.2



Kinh Nghiệm Làm Việc -

CÔNG TY LOTTERIA VIỆT NAM CHI NHÁNH ĐÀ NẮNG

12/2015 - HIỆN TẠI

Nhân viên bán hàng part time

- Bán, giới thiệu và tư vấn sử dụng sản phẩm của công ty cho khách hàng.
- Hỗ trợ viết bài quảng cáo sản phẩm qua kênh facebook, website,...
- Đạt vị trí cao nhất trong cấp bậc nhân viên.

TU'KINH DOANH ONLINE

10/2013 - 11/2015

Bán hàng: mật ong, phấn hoa.

- Đăng bài lên các trang mang để bán.
- Giới thiêu, tư vấn sản phẩm cho khách hàng.



Hoạt Động -

NHÓM TÌNH NGUYÊN NHÀ TRƯỜNG

10/2013 - 08/2018

Tình nguyện viên

- -Tập hợp các món quà và phân phát tới người có hoàn cảnh khó khăn.
- Chia sẻ, đông viên ho vượt qua giai đoan khó khăn, giúp ho có những suy nghĩ lạc quan.

NHÓM NGHIÊN CỨU KHOA HỌC Ở TRƯỜNG

10/2014 - 08/2017

Nghiên cứu viên

- Tham gia nghiên cứu khoa học.
- Hỗ trợ trong công tác tuyển sinh nghiên cứu viên



Chứng Chỉ -

Chứng nhận tham gia khóa đào tạo tìm ý tưởng kinh doanh do phòng thương mai và công nghiệp Việt Nam tổ chức

05/2016

Chứng chỉ tin học văn phòng cơ bản & nâng cao, Chứng chỉ tiếng anh

04/2018



Giải Thưởng

Nhân viên xuất sắc ở Công ty Lotteria Việt Nam chi nhánh Đà Nẵng.

07/2017



- **1** 04/02/1995
- Nam
- 0165.903.1379
- nguyentoan4295@gmail.com
- 72 Lê Văn Hiến, Q.Ngũ Hành Sơn, TP Đà Nẵng
- i http://fb.com/toan.nguyen195

KỸ NĂNG

Tin học văn phòng

Tiếng Anh

SỞ THÍCH

- Du lịch bụi
- Đá bóng, bóng chuyền